臺灣臺中地方法院刑事判決　　　　　　　96年度易字第1843號
公　訴　人　臺灣臺中地方法院檢察署
被　　　告　乙○○
上列被告因賭博案件，經檢察官聲請簡易判決處刑（96年度偵字
第5875號），本院豐原簡易庭認不宜逕以簡易判決處刑，移由本
院刑事庭依通常程序審理，經本院合議庭裁定改依簡式審判程序
審理，判決如下：
    主    文
乙○○意圖營利，聚眾賭博，累犯，處有期徒刑伍月，如易科罰
金，以新臺幣壹仟元折算壹日。
扣案之六合彩簽單肆張及傳真機壹台，均沒收。
    犯罪事實及理由
一、本案犯罪事實：
    乙○○前曾於民國九十二年間因賭博案件，經本院判處有期
    徒刑三月確定，甫於九十二年十一月二十八日易科罰金執行
    完畢。詎猶不知悔改，復基於賭博之繼續犯意與意圖營利，
    供給賭博場所及聚眾賭博之繼續犯意，自九十六年一月底起
    起，至九十六年二月十三日止，共六次，擔任六合彩組頭，
    提供其位在臺中縣大雅鄉○○路○段一九二巷十五弄十四號
    住處，供作公眾得出入之場所，以為賭博場所，並以傳真機
    為工具，經營六合彩賭博，聚集年籍姓名均不詳之不特定成
    年多數人，在該場所簽賭下注，分為港號「二星」、「三星
    」、「四星」、「特別號」（俗稱一碰）等四種，由簽賭者
    自「01」至「49」等四十九個號碼中任選二個號碼【即二星
    ，不連碰（不互相排列組合）】、三個號碼（即三星，不連
    碰）、四個號碼（即四星，不連碰）為一組，賭金每組號碼
    新臺幣（以下同）八十元不等。賭法係當賭客選中號碼後，
    即以傳真機與乙○○聯繫或親自到乙○○住處簽賭，以此方
    式與年籍姓名均不詳之不特定成年人對賭，輸贏與否，核對
    每星期二、四、六香港六合彩開獎之六組中獎號碼，中二組
    號碼，即中「二星」，賠率為一組賠五十七倍，中三組號碼
    ，即中「三星」，賠率係一組賠五百七十倍，中四組號碼，
    即中「四星」，賠率為一組賠七千五百倍，選中「特尾」號
    碼，賠率為一組賠三十六倍。嗣於九十六年二月十三日十九
    時三十分許，在上址為警查獲，並扣得其當場賭博之器具六
    合彩簽單四張（起訴書誤為三張）及其所有供經營六合彩所
    用之傳真機一台。
二、前開犯罪事實，有下列證據可證：
（一）被告乙○○於警詢、偵查中之自白，及於本院準備程序及
      審理時為認罪之陳述。
（二）臺中縣警察局豐原分局搜索扣押筆錄暨扣押物品目錄表、
      照片。
（三）扣案之六合彩簽單四張、傳真機一台。
三、按利用香港六合彩開彩號碼為對獎號碼，聚集不特定之人簽
    賭下注，於每星期固定之開彩時間對獎，以簽中與否論輸贏
    ，藉此牟利，此種犯罪形態，本質上乃具有反覆、延續之特
    質，亦即聚眾賭博之目的既在於營利，當不止對獎賭博一次
    就結束，其必於每星期固定時間反覆對獎賭博，而對獎前讓
    賭客簽賭行為，亦係被告聚眾賭博之延續，因此每週重覆之
    簽賭、對獎，方屬意圖營利，聚眾賭博之常態與典型。查本
    案被告乙○○自九十六年一月底起至同年二月十三日止，陸
    續主持六合彩賭博之行為，依上開說明，於刑法評價上，應
    認係集合多數犯罪行為而構成聚眾賭博之獨立犯罪類型，應
    僅成立實質一罪。是核被告乙○○所為，係犯刑法第二百六
    十六條第一項前段之公然賭博罪、同法第二百六十八條前段
    之意圖營利，供給賭博場所罪及同法第二百六十八條後段之
    意圖營利聚眾賭博罪。被告以一行為同時觸犯上開三罪名，
    為想像競合犯，應依刑法第五十五條規定，從一重論以情節
    較重之意圖營利，聚眾賭博一罪（最高法院七十九年度台非
    字第二０六號裁判意旨參照）。公訴人認被告乙○○六次犯
    聚眾賭博罪，犯意各別，行為互殊，應分論併罰，容有未洽
    。
四、沒收之宣告：
（一）扣案之六合彩簽單四張，為當場賭博之器具（最高法院八
      十七年度台非字第二０七號裁判可資參照），業據被告乙
      ○○供明在卷，應依刑法第二百六十六條第二項規定，宣
      告沒收。公訴人認應依刑法第三十八條第一項第二款規定
      ，宣告沒收，尚有未洽。
（二）扣案之傳真機一台，為被告乙○○所有，並供其經營六合
      彩所用之物，業據其供明在卷，爰依刑法第三十八條第一
      項第二款規定，諭知沒收。公訴人認應依刑法第二百六十
      六條第二項規定，宣告沒收，亦有未合。
五、據上論斷，應依刑事訴訟法第四百五十二條、第二百七十三
    條之一第一項、第二百九十九條第一項前段、第三百十條之
    二、第四百五十四條第一項，刑法第二百六十六條第一項前
    段、第二項、第二百六十八條、第五十五條、第四十七條第
    一項、第四十一條第一項前段、第三十八條第一項第二款，
    刑法施行法第一條之一第一項、第二項前段，判決如主文。
    。
本案經檢察官甲○○到庭執行職務
中　　華　　民　　國　　96　　年　　5 　　月　　31　　日
                  刑事第十一庭  法　官　莊嘉蕙
以上正證明與原本無異。
如不服本判決，應於送達後十日內向本院提出上訴狀（須附繕本
），上訴於臺灣高等法院臺中分院。
                                書記官　魏愛玲
中　　華　　民　　國　　96　　年　　5 　　月　　31　　日
附錄本案所犯法條全文
中華民國刑法第266條
在公共場所或公眾得出入之場所賭博財物者，處1千元以下罰金
。但以供人暫時娛樂之物為賭者，不在此限。
當場賭博之器具與在賭檯或兌換籌碼處之財物，不問屬於犯人與
否，沒收之。
中華民國刑法第268條
意圖營利，供給賭博場所或聚眾賭博者，處 3 年以下有期徒刑，
得併科 3 千 元以下罰金。
